【裁判字號】    99,易,133
【裁判日期】    990413
【裁判案由】    賭博
【裁判全文】
臺灣桃園地方法院刑事判決               99年度易字第133號
公  訴  人  臺灣桃園地方法院檢察署檢察官
被      告  癸○○
選任辯護人  馬在勤律師
            陳佳雯律師
被      告  丁○○
            丙○○
            庚  ○
            壬○○
            己○○
            甲○○
            辛○○
上列被告因賭博等案件，經檢察官提起公訴（98年度偵字第3501
號），本院判決如下：
    主  文
癸○○共同意圖營利，聚眾賭博，處有期徒刑捌月。扣案如附表
一所示之物沒收。
丁○○、庚○、壬○○、己○○共同意圖營利，聚眾賭博，各處
有期徒刑肆月，如易科罰金，均以新臺幣壹仟元折算壹日。扣案
如附表一所示之物沒收。
丙○○、甲○○共同意圖營利，聚眾賭博，均累犯，各處有期徒
刑陸月，如易科罰金，均以新臺幣壹仟元折算壹日。扣案如附表
一所示之物沒收。
辛○○公訴不受理。
    事  實
一、丙○○前於民國94年間，因賭博案件，經本院判處有期徒刑
    3 月，丙○○不服提起上訴，嗣又撤回上訴而確定，在95年
    11月29日易科罰金執行完畢；甲○○前於92年間，因賭博案
    件，經本院判處有期徒刑3 月確定，在93年6 月15日易科罰
    金執行完畢。
二、癸○○於97年5 月，向周子琳頂讓而接手經營址設桃園縣中
    壢市○○路193 號1 樓之「中山電子遊戲場」後，即自同年
    月20日起對外懸掛「長春藤遊藝場」之招牌，且基於意圖營
    利，供給賭博場所而聚眾賭博之犯意，在該遊戲場之公眾得
    出入場所擺設「滿天星7PK 」54台（含IC板54片）、「賓果
    行星八人座」1 台（含IC板9 片）、「百家樂八人座」1 台
    （含IC板9 片）、「滿貫大亨」1 台（含IC板1 片）、「水
    果拉霸2 台（含IC板2 片）與不特定人士賭博財物，並自該
    時起陸續以每月新台幣（下同）18,000元之薪資，雇用具有
    上開犯意聯絡之丁○○（97年6 月間某日到職，至同年9 月
    離職後，又於98年1 月1 日任職）、丙○○（97年6 月中旬
    某日到職）、庚○（98年1 月24日到職）、壬○○（98年 2
    月1 日到職）、己○○（98年2 月2 日到職）、甲○○（98
    年1 月間某日到職）、辛○○（97年10月間某日到職，已歿
    ，由本院另為不受理判決如下），而除丁○○、丙○○係擔
    任現場負責人、庚○係在遊戲場門口過濾賭客兼泊車外，其
    餘則均擔任開洗分員及清潔人員。其賭博方法係先藉熟識之
    賭客陪同、介紹等方式招攬會員，且賭客需在第1 次前往時
    填載資料而成為會員，並於往後均需經店內職員確認會員身
    分後，始予放行入場。而賭客於入場後再向店員開分，即以
    1 元開1 分之比例在選定之機台開分，且下注若干分數後，
    滿天星7PK 機台如出現特定撲克牌圖樣，賓果行星八人座機
    台如出現3 顆球以上連線，百家樂八人座機台如押中合計撲
    克牌點數較大之一家（莊家或閒家），水果拉霸機台如出現
    3 個同樣圖案之連續，均可得下注分數不等倍數之分數，反
    之，下注分數則悉歸店家所有；至滿貫大亨則係依一般麻將
    之玩法計算分數。俟賭客不續玩並告知現場之開分小姐後，
    開分小姐即會以擴音器通知丙○○「有人要買東西（兌換現
    金暗號）」，並待丙○○確認機台上之剩餘分數後，即以 1
    分兌換1 元之比例，將分數折算為現金，並置放在披掛於廁
    所中之藍色外套口袋中，再由賭客進入廁所將現金由該外套
    口袋中取走，而癸○○等人即均藉此牟利。嗣於98年2 月 6
    日，經警獲報而持本院所核發之搜索票至現場搜索，並當場
    查獲該店員工丁○○、丙○○、庚○、壬○○、己○○、甲○○、辛○○，及把玩機台之賭客戊○○、乙○（以上2 人
    經檢察官為職權不起訴處分）、張育平、張玉民、黃德慶、
    楊俊民、沈銘俊、林倧璿、巫翊彰、胡中德、呂建明、馮輝
    富、江秉誠、林慶輝、胡其燊、陳韋嘉、陳仲雄、黃德偉、
    孫德理、劉德鎔、鍾榮枝（以上19人均由檢察官聲請簡易判
    決處刑），及在場之張玉中、林大翔、吳良虎、張瑞金、胡
    克勤、林茂（以上6 人經檢察官為不起訴處分），且扣得如
    附表一所示之物，再循線查獲癸○○，始知悉上情。
二、案經桃園縣政府警察局中壢分局移請臺灣桃園地方法院檢察
    署檢察官偵查後提起公訴。
    理  由
甲、有罪部分：
壹、程序事項：
一、按被告以外之人於偵查中向檢察官所為之陳述，除顯有不可
    信之情況者外，得為證據，刑事訴訟法第159 條之1 第2 項
    定有明文。本案證人乙○於偵查中係以證人身分具結陳述，
    且在審判中業經本院傳喚到庭，而賦予被告等及被告癸○○
    選任辯護人行使對質權、反對詰問權之機會，則被告等及被
    告癸○○選任辯護人之對質、詰問權已延緩至審判中確保，
    復本院亦查無有何顯不可信之情況存在，是證人乙○先前於
    偵查中所為之證述，自具有證據能力。
二、次按被告以外之人於審判中有滯留國外或所在不明而無法傳
    喚或傳喚不到情形，其於檢察事務官、司法警察官或司法警
    察調查中所為之陳述，經證明具有可信之特別情況，且為證
    明犯罪事實之存否所必要者，得為證據，刑事訴訟法第 159
    條之3 第3 款亦有明文。而所謂「具有可信之特別情況」，
    係屬「信用性」之證據能力要件，並非「憑信性」之證據證
    明力，法院自應就其陳述當時之原因、過程、內容、功能等
    外在環境加以觀察，以判斷其陳述是否出於「真意」、有無
    違法取供等，其信用性已獲得確定保障之特別情況，加以論
    斷說明其憑據（最高法院97年度台上字第2799號判決意旨參
    照）。再按被告有與證人對質或詰問證人之權利，此項對質
    、詰問權為憲法保障之基本人權，乃被告重要之訴訟防禦權
    利。是得為證據之被告以外之人於偵查中向檢察官所為之陳
    述，實質上應解釋為係指已經被告或其辯護人行使反對詰問
    權者而言。如檢察官於偵查中訊問證人程序，未予被告或其
    辯護人行使反對詰問權之機會，除非該陳述人因死亡或身心
    障礙致記憶喪失或無法陳述、或滯留國外或所在不明而無法
    傳喚或傳喚不到、或到庭後無正當理由拒絕陳述外，均應傳
    喚該陳述人到庭使被告或其辯護人有行使反對詰問權之機會
    ，否則該偵查中向檢察官所為之陳述，其證據容許性即有疑
    義（最高法院95年度台上字第6174號判決要旨參照），則反
    面推之，若因證人具有同法第159 條之3 各款所定情形之一
    ，縱該證人於偵查中向檢察官為陳述時，並未賦予被告或其
    辯護人行使反對詰問權，其所為之陳述仍應具有證據能力。
    準此，本案證人丁○○於本院審理中經合法傳喚未到，堪認
    證人丁○○確有於審判中所在不明而無法傳喚之情形，且被
    告癸○○之選任辯護人於本院審理中亦當庭表示捨棄再予傳
    喚而放棄行使對質詰問之權利，再佐以證人丁○○前於警詢
    、偵查中所為有關被告等確有從事賭博行為之陳述，其訊問
    之原因、過程、內容、功能等外在環境，俱查無何違法取供
    情事，是堪信所述為證人丁○○之真意，已足確保具有外部
    信用性之特別情況，復此屬檢察官為證明犯罪事實存否所必
    要之證據，自應有證據能力。
三、除上開所述外，本案認定犯罪事實所引用之本案卷內所有卷
    證資料（包含文書證據、物證等證據），並無證據證明係公
    務員違背法定程序所取得，且被告等及被告癸○○之選任辯
    護人於本院審理終結前就卷內所有之卷證資料之證據能力均
    表示無意見，又卷內之文書證據，亦無刑事訴訟法第159 條
    之4 之顯有不可信之情況與不得作為證據之情形，則依刑事
    訴訟法第159 條之5 之規定，本案認定犯罪事實所引用之本
    案卷證所有文書證據、物證等證據，均有證據能力。
貳、實體事項：
一、被告癸○○固不否認自97年5 月間起頂讓「中山電子遊戲場
    」而成為負責人後，即對外懸掛「長春藤遊藝場」（以下簡
    稱長春藤）之招牌，並於場內擺設如附表一編號一至五所示
    之電子遊戲機台供客人把玩，且陸續雇用被告丁○○、丙○○、庚○、壬○○、己○○、甲○○、辛○○擔任員工一節
    ，而其餘被告丁○○等人則就任職於該電子遊戲場並擔任清
    潔工、泊車人員之情亦不否認，惟均矢口否認有何聚眾賭博
    之犯行，同辯以：長春藤僅係單純提供電子遊戲機台，而供
    顧客以兌換代幣方式把玩娛樂，且若顧客把玩後仍有剩餘之
    點數，亦只能換取禮品，而不得兌換現金云云；被告癸○○
    選任辯護人之辯護意旨則略以：本案為警查獲之在場客人眾
    多，卻僅有證人戊○○、乙○曾為長春藤提供客人把玩後得
    兌換現金之證述，渠等所言自非實在，又本案亦查無其餘證
    據足證被告等人確有在長春藤與不特定客人賭博之情事，自
    應諭知無罪云云，經查：
    (一)長春藤係採取會員制，且所擺設之電子機台，於賭客開分
      把玩後，若有剩餘分數，可按1 比1 之比例兌換現金之情
      ，業據證人戊○○於警詢之陳述及偵查中具結證稱：長春
      藤係採會員制，每位客人於第1 次前往把玩時，均需填載
      會員資料，而渠乃係透過真實年籍姓名不詳，綽號「小黑
      」之男子介紹而至該處把玩電動。又渠自98年1 月間起迄
      被查獲之日為止，共前往長春藤把玩約10餘次，每次均係
      把玩7PK 機台，模式則為進入店內後，先持現金向店員以
      1,000 元開1,000 分（惟若固定每隔二天即前往長春藤開
      1,000 分把玩，長春藤即會贈送500 分），而押注時每注
      20分，最高可押80分，每1 分代表1 元，如出現特定之押
      注圖樣，則可獲得下注分數不等倍數之分數【例如：下注
      80分而機台開「葫蘆（即5 張撲克牌中有3 張為相同點數
      ，且另2 張亦為相同點數）」，則獲得7 倍之得分（即56
      0 分）；若機台開「同花（即5 張撲克牌均為相同花色）
      」，則獲得5 倍之得分（即400 分）】；反之若未押中，
      則分數歸店家所有。俟於渠向店員表示不玩後，店員即會
      以擴音器通知店家副理即被告丙○○「有人要買東西（即
      兌換現金暗號）」，並待被告丙○○確認機台上之剩餘分
      數後，即以1 分兌換1 元之比例，將分數折算為現金，且
      置放在披掛於廁所中之藍色外套口袋中，再由渠進入廁所
      將現金由該外套口袋中取走。而渠以此方式共向長春藤兌
      換現金6 次，最後一次係在98年2 月4 日中午，渠於把玩
      機台後；曾透過被告辛○○而向被告丙○○兌換900 元之
      現金等語綦許，並核與證人乙○在偵查中具結證述之：伊
      曾將身分證影本及電話號碼留給長春藤，故長春藤確係採
      會員制經營，而伊於被查獲當日，約係在下午4 時50分許
      進入長春藤，並取出1,000 元要求店員為伊開分，惟把玩
      未久即為警查獲。又除此之外，伊尚有在查獲之1 至2 月
      前某日至長春藤把玩7PK 機台，並於贏得1,000 分後，向
      店員表示欲洗分數，而店員即將現金放在廁所中之夾克內
      ，再由伊進入廁所將現金取出等語相符。再參以證人戊○○、乙○上開證詞均未曾提及在為警查獲當次，於渠二人
      進入長春藤時，曾有任何店員向渠等表示長春藤已更換經
      營方式，不再提供客人兌換現金之情事，且本案為警查獲
      之際，亦確有在廁所中扣得如附表一編號七所示之藍色外
      套1 件，而經員警於警詢中提示該外套之照片予證人戊○○後，證人戊○○亦陳稱此即係先前渠前往長春藤把玩機
      台並要求店員洗分後，被告丙○○所置放現金之外套，自
      足堪認長春藤迄為警查獲之日止，仍係維持得兌換現金而
      提供場所聚眾賭博之方式，是被告等人空言辯稱長春藤只
      是單純提供機台讓客人把玩，且剩餘分數僅能換取禮品，
      不能兌換現金云云，自不足採信。
    (二)被告癸○○之選任辯護人固辯稱本案為警查獲之在場客人
      眾多，卻僅有證人戊○○、乙○曾為長春藤提供客人把玩
      後得兌換現金之證述，渠等所言自非實在云云。再查：長
      春藤確有提供賭客得將把玩機台後剩餘分數兌換為現金之
      情已為本院所認定如上，則在場把玩機台之賭客同時即亦
      涉犯賭博罪而屬被告身分，若此，除證人戊○○、乙○外
      之其餘顧客，為避免自己遭刑事追訴而為長春藤並無賭博
      情事之供述，實乃常情，自不得遽此反推證人戊○○、乙○上開證詞即與事實不符；況本案若非長春藤確有以上開
      方式供賭客兌換現金，則證人戊○○、乙○又何以得就係
      由店員洗分後先將現金置放在廁所外套口袋中，再由賭客
      進入廁所取走此特殊兌換現金方式為相同之證述？再參以
      渠二人僅係單純至長春藤把玩機台之賭客，與被告等人均
      無仇隙，衡情亦不致無端誣陷被告等人，並同時導致自己
      亦受刑事追訴之可能，是辯護意旨此部分所辯，亦非可採
      信。
    (三)證人乙○雖於本院審理中改口證稱：伊除為警查獲之當次
      外，僅有在數年前曾進入長春藤1 次，而該次伊係以10元
      兌換4 枚代幣之比例，向店家兌換代幣後把玩PK機台，並
      在所兌換之代幣全數把玩完畢後始離開店家，且伊並未留
      任何個人資料予長春藤，而經警查獲該次，伊係與友人林
      茂一同進入店內，且尚未開始把玩，員警即到場現場。至
      伊先前之所以在偵查中為上開證述，係因伊被解送至台灣
      桃園地方法院檢察署（下簡稱桃園地檢署）時，有一未著
      警察制服之員警要求伊配合指證長春藤店中有賭博之情事
      ，否則將無法回家等語。惟查：證人乙○此部分之證述，
      不僅就兌換代幣之比例與被告癸○○辯稱之係以2 元兌換
      1 枚不符，且伊就所謂「未著警察制服之員警」究係何人
      ，亦無法確認指明，況本案為警查獲之賭客眾多，然除證
      人戊○○外，其餘賭客自為警查獲時起迄至桃園地檢署接
      受偵訊為止，均係否認長春藤店中有賭博之情事，且亦未
      向檢察官反應曾遭「未著警察制服之員警」要求需配合辦
      案之情事，則何以該員警僅特別向證人乙○為應配合辦案
      之指示？此實有疑義，已不足使本院遽信確有該員警之存
      在；再參以證人乙○亦證稱該員警僅有單純要求伊配合，
      但並未教導伊如何陳述，則若長春藤確無兌換現金之賭博
      情事存在，伊又豈可能得就伊在長春藤店內如何開分、把
      玩何機台、如何把玩、如何兌現換金、在何處兌換、向誰
      兌換、曾去過幾次等細節為明確之證述，並其中有關兌換
      現金之過程又正巧與證人戊○○所述相符？此亦顯與常情
      有違，足認證人乙○在本院審理中之供述，乃係迴護被告
      等人之詞，要無足採。而對照證人乙○先前於偵查中所證
      稱之：因伊係長春藤之會員，曾留下電話號碼，故當日為
      警查獲後，於警察局製作筆錄之際，店家即撥打電話要伊
      等待律師到場後再為陳述，不要亂講話，且伊在長春藤中
      有看到店家張貼標語，表示若造成店內損失即需賠償，伊
      擔心害怕，才會在店家選任之王唯鳳律師到場後，在警詢
      中為長春藤並未有賭博情事之不實供述等語，本院認因證
      人乙○先前在偵查中之外在環境，並未與被告同時接受訊
      問，較無人情壓力，且未受外界之污染，故就是否曾至長
      春藤把玩機台並兌現現金部分之陳述，具有特別可信之情
      況，並得由本院採為認定本案犯罪事實存否之依據。
    (四)次查：本案所扣案如附表一編號一至五所示之電子機台，
      均屬有賭博性質之機具，且其玩法多係隨機按扭，或於選
      擇號碼後，藉由店內事先設定機率決定輸贏，玩法單調呆
      版，此與具有聲光、動作及影音效果，需靈活動腦操縱可
      刺激感官之益智娛樂電子遊戲機具全然不同，則上開扣案
      機具，若長期把玩而無兌換現金誘因，勢必平淡乏味，無
      法令人駐足忘歸；甚而，一般電子遊戲場所提供顧客兌現
      機台上分數之「禮品」，均乃係布偶、玩具或日常生活用
      品，然本案為警查獲之際，卻未在長春藤中扣得任何與上
      開所述相關之物品，是此益足徵被告等人所辯稱長春藤僅
      係單純提供機台供顧客把玩，並無洗分兌換現金之賭博情
      事存在云云，不足採信。
    (五)此外，復有桃園縣政府營利事業登記證、桃園縣政府電子
      遊戲場營業級別證及現場臨檢察查紀錄等件附卷可稽，及
      扣案如附表一所示之物可佐，是本案事證明確，被告等人
      之犯行洵堪認定，應依法論科。
二、被告癸○○、丁○○、丙○○、庚○、壬○○、己○○、甲○○意圖營利而提供長春藤此公眾得出入之場所，並利用機
    器與不特定之人聚眾賭博財物，是核被告等人所為，均係犯
    刑法第268 條之意圖營利供給賭博場所及聚眾賭博罪，及刑
    法第266 條第1 項前段之在公眾得出入之場所賭博財物罪。
    按刑事法若干犯罪行為態樣，本質上原具有反覆、延續實行
    之特徵，立法時既予特別歸類，定為犯罪構成要件之行為要
    素，則行為人基於概括之犯意，在密切接近之一定時地持續
    實行之複次行為，倘依社會通念，於客觀上認為符合一個反
    覆、延續性之行為觀念者，於刑法評價上，即應僅成立一罪
    。學理上所稱「集合犯」職業性、營業性或收集性等具有重
    複特質之犯罪均屬之，例如經營、從事業務、收集、販賣、
    製造、散布等行為概念者皆是（最高法院95年台上字第1079
    號判決要旨參照）。本案被告等人自97年5 月20日起至98年
    2 月6 日為警查獲時止，提供長春藤以之充為所邀集之多數
    人前來聚賭之場所，足徵被告等人自始即基於各反覆實施供
    給賭博場所及聚眾賭博之單一決意，在緊密之時間及空間內
    反覆、持續從事同一犯罪行為，依社會通念，應各僅成立實
    質上一罪。被告等人分別就各自受雇於被告癸○○之日起，
    彼此間就上開犯行，均有犯意聯絡及行為分擔，為共同正犯
    。又被告等係以一個賭博犯意決定所達成同一犯罪行為而同
    時觸犯上開3 罪名，為想像競合犯，應從一重論以罪質較重
    之意圖營利聚眾賭博罪。再被告丙○○前於94年間，因賭博
    案件，經本院判處有期徒刑3 月，其不服提起上訴，嗣又撤
    回上訴確定，在95年11月29日易科罰金執行完畢；被告甲○○前於92年間，因賭博案件，經本院判處有期徒刑3 月確定
    ，在93年6 月15日易科罰金執行完畢等情，有臺灣高等法院
    被告前案紀錄表在卷可稽，其二人於有期徒刑執行完畢後，
    5 年內故意再犯本案有期徒刑以上之供給賭博場所及聚眾賭
    博罪，均為累犯，應依刑法第47條第1 項之規定，加重其刑
    。爰審酌被告等人為貪圖利益即擺設電子遊戲機台與他人賭
    博，有害社會善良風俗，且本案被查獲之機台共60台，犯罪
    時間亦有10個月餘，犯罪情節堪屬重大，並兼衡被告等人於
    犯後仍飾詞狡辯，態度不佳，及被告丙○○、甲○○前已因
    賭博案件而有論罪科刑之紀錄，竟再犯本案相同之罪，足見
    其二人並未有所警惕而仍心存僥倖，不具悔意，及被告癸○○為長春藤之負責人，其犯罪情節顯較其餘被告為重等一切
    情狀，分別量處如主文所示之刑，並就被告丁○○、丙○○
    、庚○、壬○○、己○○、甲○○部分諭知易科罰金之折算
    標準（被告等人於為本案犯行後，刑法第41條第1 項前段雖
    業經修正公布施行，惟修正後之規定僅係將原條文中「個」
    字刪除以使法律用語明確，是對被告等人而言，並無有利、
    不利之情形，非屬法律之變更，自無庸為新舊法之比較，再
    予敘明）。檢察官雖於本案審理中當庭對被告癸○○具體求
    予量處有期徒刑10月，惟本院衡酌本案之犯罪情節及犯罪所
    生危害後，認上揭刑度已足對被告癸○○收懲戒之效，是檢
    察官前開具體求刑稍嫌過重，併予指明。
三、沒收部分：
    (一)扣案如附表一編號一至五所示之機台（含IC板共75片），
      係當場賭博之器具，而如附表一編號六所示現金12,100元
      ，則係在兌換籌碼處扣得之財物（此業經被告丁○○供稱
      係當日營業所得明確），是應依刑法第266 條第2 項之規
      定，不問屬於犯人與否，在被告等人之主文項下均宣告沒
      收之。
    (二)扣案如附表一編號七至十九所示之物，則係供被告等人犯
      本案之罪所用之物，且均為被告癸○○所有（被告癸○○
      雖辯稱不知其中如附表一編號七所示藍色外套係何人所有
      ，然該外套既係供兌現現金予賭客所用，自堪認亦應係長
      春藤之負責人即被告癸○○所有），亦應依刑法第38條第
      1 項第2 款之規定，在被告等人之主文項下均諭知沒收之
      宣告。
    (三)扣案如附表二所示之現金及消費券，則係分別於如附表二
      所示被告等人身上所查獲，並非係在賭檯或兌換籌碼處所
      扣案，且無證據足認係屬客人於把玩機台後依機台所剩分
      數所得以兌換之現金（即非屬賭資），是均爰不併為沒收
      之宣告，附此敘明。
乙、公訴不受理部分：
一、公訴意旨略以：被告辛○○自97年10月間某日起即受雇於被
    告癸○○，而在長春藤擔任開洗分員，故亦與其餘被告等人
    共犯有刑法第266 條第1 項前段之賭博罪，同法第268 條之
    供給賭博場所、聚眾賭博罪等語。
二、按起訴之程序違背規定，或被告死亡者，法院應諭知不受理
    之判決，並得不經言詞辯論為之，刑事訴訟法第303 條第 1
    款、第5 款、第307 條分別定有明文。又刑事訴訟係對於特
    定被告之特定犯罪事實所進行之程序，被告在刑事訴訟上具
    有為訴訟主體及訴訟客體之地位，不僅是刑事訴訟之當事人
    ，更為訴訟程序之對象；如於檢察官偵查中，被告死亡，依
    刑事訴訟法第252 條第6 款之規定，檢察官應為不起訴之處
    分（職權不起訴），以終結其偵查程序；如於法院審理中，
    被告死亡者，法院始依刑事訴訟法第303 條第5 款之規定為
    不受理之判決，以終結其訴訟關係；惟於檢察官偵查時，被
    告已死亡，而檢察官疏未查明，未依上述規定為不起訴處分
    ，仍向該管法院起訴者，因檢察官提出起訴書於管轄法院產
    生訴訟繫屬時，該被告早已死亡，訴訟主體業已失其存在，
    訴訟程序之效力並不發生，其起訴程序違背規定至明，此際
    法院即應依刑事訴訟法第303 條第1 款規定，判決不受理，
    始符法意（台灣高等法院90年度庭長法律問題研討結論亦同
    此見解）。
三、經查：本案經檢察官偵查終結後，於98年11月20日始繫屬本
    院，惟被告辛○○在98年9 月16日即已死亡，有個人基本資
    料查詢結果1 紙在卷可憑，則揆諸上開說明，檢察官提起本
    案公訴，針對被告辛○○之部分，因訴訟主體業已失其存在
    ，訴訟程序之效力並不發生，其起訴序顯然違背規定，爰不
    經言詞辯論，逕為不受理判決之諭知。
據上論斷，應依刑事訴訟法第299 條第1 項前段、第303 條第 1
款，刑法第28條、第266 條第1 項前段、第2 項、第268 條、第
55條、第47條第1 項、第41條第1 項前段、第38條第1 項第2 款
，刑法施行法第1 條之1 第1 項、第2 項前段，判決如主文。
本案經檢察官馮浩庭到庭執行職務。
中    華    民    國    99    年    4     月    13    日
                        刑事第十庭    法  官  蘇昌澤
以上正本證明與原本無異。
如不服本判決應於收受判決後10日內向本院提出上訴書狀，並應
敘述具體理由。其未敘述上訴理由者，應於上訴期間屆滿後20日
內向本院補提理由書( 均須按他造當事人之人數附繕本) 「切勿
逕送上級法院」。
                                      書記官  李佳穎
中    華    民    國    99    年    4     月    16    日
附錄論罪科刑依據之法條：
中華民國刑法第266條
（普通賭博罪與沒收物）
在公共場所或公眾得出入之場所賭博財物者，處 1 千元以下罰
金。但以供人暫時娛樂之物為賭者，不在此限。
當場賭博之器具與在賭檯或兌換籌碼處之財物，不問屬於犯人與
否，沒收之。
中華民國刑法第268條
（圖利供給賭場或聚眾賭博罪）
意圖營利，供給賭博場所或聚眾賭博者，處 3 年以下有期徒刑
，得併科 3 千元以下罰金。
附表一：
┌──┬──────────────┬────┬───────┐
│編號│ 物      品      名      稱 │數    量│備          註│
├──┼──────────────┼────┼───────┤
│ 一 │滿天星7PK （各含IC板1 片）  │    54台│被告癸○○所有│
├──┼──────────────┼────┼───────┤
│ 二 │賓果行星八人座（含IC板9 片）│     1台│被告癸○○所有│
├──┼──────────────┼────┼───────┤
│ 三 │百家樂八人座（含IC板9 片）  │     1台│被告癸○○所有│
├──┼──────────────┼────┼───────┤
│ 四 │滿貫大亨（含IC板1 片）      │     1台│被告癸○○所有│
├──┼──────────────┼────┼───────┤
│ 五 │水果拉霸（各含IC板1 片）    │     2台│被告癸○○所有│
├──┼──────────────┼────┼───────┤
│ 六 │現金新台幣12,100元          │        │              │
├──┼──────────────┼────┼───────┤
│ 七 │藍色外套                    │     1件│被告癸○○所有│
├──┼──────────────┼────┼───────┤
│ 八 │代幣兌換卡                  │   332張│被告癸○○所有│
├──┼──────────────┼────┼───────┤
│ 九 │代幣                        │ 1,816枚│被告癸○○所有│
├──┼──────────────┼────┼───────┤
│ 十 │顧客名冊                    │     2張│被告癸○○所有│
├──┼──────────────┼────┼───────┤
│十一│寄卡單                      │     1張│被告癸○○所有│
├──┼──────────────┼────┼───────┤
│十二│當日客人名單                │     2張│被告癸○○所有│
├──┼──────────────┼────┼───────┤
│十三│員工規章                    │     1張│被告癸○○所有│
├──┼──────────────┼────┼───────┤
│十四│員工公休表                  │     2張│被告癸○○所有│
├──┼──────────────┼────┼───────┤
│十五│合欣商行報價單              │     4張│被告癸○○所有│
├──┼──────────────┼────┼───────┤
│十六│百家樂機械手臂              │     1隻│被告癸○○所有│
├──┼──────────────┼────┼───────┤
│十七│機械手臂IC板                │     1片│被告癸○○所有│
├──┼──────────────┼────┼───────┤
│十八│百家樂電腦主機              │     1台│被告癸○○所有│
├──┼──────────────┼────┼───────┤
│十九│百家樂電源箱                │     1個│被告癸○○所有│
└──┴──────────────┴────┴───────┘
附表二：
┌──┬───────────────────┬───────┐
│編號│物    品    名    稱                  │備          註│
├──┼───────────────────┼───────┤
│ 一 │現金新台幣（下同）7,200 元            │被告丙○○所有│
├──┼───────────────────┼───────┤
│ 二 │現金6,500 元                          │被告庚○所有  │
├──┼───────────────────┼───────┤
│ 三 │現金20,200元及面額5,800 元之消費券    │被告壬○○所有│
├──┼───────────────────┼───────┤
│ 四 │現金1,200 元及面額200 元之消費券      │被告己○○所有│
├──┼───────────────────┼───────┤
│ 五 │現金11,500元                          │被告甲○○所有│
├──┼───────────────────┼───────┤
│ 六 │現金2,100 元                          │被告辛○○所有│
└──┴───────────────────┴───────┘

司法院資訊處製作；財團法人民間司法改革基金會備份。
